臺灣高等法院臺中分院刑事裁定　
111年度聲字第888號
聲  請  人  臺灣高等檢察署臺中檢察分署檢察官
受  刑  人  林孟璋
上列聲請人因受刑人數罪併罰有二裁判以上，聲請定其應執行之
刑（聲請案號：111年度執聲字第375號），本院裁定如下：
    主  文
林孟璋因犯如附表所示各罪所處之刑，應執行有期徒刑壹年拾壹
月，併科罰金新臺幣肆萬伍仟元，罰金如易服勞役，以新臺幣參
仟元折算壹日。
    理  由
一、聲請意旨略以：受刑人林孟璋因違反森林法數罪，先後經判
    決確定如附表。數罪中雖有刑法第50條第1項但書所列情形
    ，惟受刑人已請求檢察官聲請定應執行刑，有臺灣臺中地方
    檢察署民國111年3月28日是否請求定應執行刑調查表足稽，
    應依刑法第50條第2項、第53條、第51條第5款、第7款規定
    ，定其應執行之刑，及依刑法第42條第6項諭知易服勞役之
    折算標準，爰依刑事訴訟法第477條第1項規定聲請裁定等語
    。　　
二、經查，受刑人林孟璋因犯如附表所示違反森林法等罪案件，
    經臺灣臺中地方法及本院先後判處如附表所示之刑，均經分
    別確定在案，有如附表所示之判決書及臺灣高等法院被告前
    案紀錄表各1份附卷可憑。而其中受刑人犯如附表編號1所示
    為得易科罰金、易服社會勞動之罪，如附表編號2至3所示為
    不得易科罰金及易服社務勞動之罪，依刑法第50條第1項但
    書之規定固不得併合處罰，然查受刑人於111年3月28日已向
    檢察官聲請定應執行刑，有臺灣臺中地方法院檢察署刑法第
    50條第1項但書案件是否請求檢察官聲請定應執行刑調查表1
    份（見本院卷第9頁）附卷可稽，是依刑法第50條第2項之規
    定，聲請人就附表所示各罪聲請定其應執行之刑及諭知易服
    勞役之折算標準，核屬正當，應予准許。審酌受刑人所犯如
    附表編號2至3所示之罪，前曾經臺灣臺中地方法院以108年
    度訴字第918、1822號判決，就有期徒刑部分定應執行有期
    徒刑1年10月，案經上訴後，先後經本院及最高法院駁回上
    訴確定，復參酌受刑人如附表所示編號1之罪，經判決併科
    罰金新臺幣（下同）1萬元，如易服勞役以1000元折算1日（
    易服勞役之日數為：1萬元÷1000元＝10日）、編號2之罪經判
    決併科罰金3萬9540元，如易服勞役以3000元折算1日（易服
    勞役之日數為：3萬9540元÷3000元＝13日；不滿1日之零數不
    算），經比較以編號2所示以3000元折算1日可易服勞役之期
    限較長，依刑法第42條第4項之規定，宣告多數罰金於定執
    行刑時，如易服勞役之折算標準不同者，係從勞役期限較長
    者定之，本件應以附表編號2之罪所定之折算標準3000元折
    算1日，為定執行刑後罰金易服勞役之折算標準。並審酌受
    刑人所犯如附表所示各罪之犯罪態樣、時間間隔、侵害法益
    、並考量各該罪合併後之不法內涵、罪責原則及合併刑罰所
    生之效果等情狀，就有期徒刑及併科罰金部分定其應執行刑
    之刑，並就罰金部分諭知易服勞役之折算標準如主文所示。
    又本件因得裁量之刑度有限，即所得量處之執行刑為有期徒
    刑1年10月至2年間、併科罰金3萬9540元至4萬9540元間，對
    於受刑人之權益影響並非重大，故顯無必要給予受刑人陳述
    意見之機會，附此敘明。
三、依刑事訴訟法第477條第1項，刑法第53條、第51條第5款、
    第7款、第42條第3項前段、第4項、第6項，裁定如主文。
中　　華　　民　　國　　111 　年　　4 　　月　　15　　日
            刑事第二庭   審判長法　官　何  志  通
                               法　官  石  馨  文
                               法　官  許  月  馨
以上正本證明與原本無異。
如不服本裁定，應於收受送達後5日內向本院提出抗告書狀（須
附繕本）。因疫情而遲誤不變期間，得向法院聲請回復原狀。 

                               書記官  李  妍  嬅   
中　　華　　民　　國　　111 　年　　4 　　月　　18　　日
附表：受刑人林孟璋定應執行刑案件一覽表
編號  1 2 3 罪名  不能安全駕駛致交通危險罪 違反森林法 妨害自由 宣告刑  有期徒刑2月 併科新臺幣10000元（罰金易服勞役以新臺幣1000元折算1日） 有期徒刑1年4月 併科新臺幣39540元（罰金易服勞役以新臺幣3000元折算1日） 有期徒刑8月 犯罪日期  109年7月16日  107年4月27日 107年2月27日至107年2月28日 偵查(自訴)機關 年度案號  臺中地檢109年度速偵字第4110號 臺中地檢107年度偵字第26492號等 臺中地檢107年度偵字第26492號等 最後事實審 法院 臺中地院 中高分院 中高分院  案號 109年度中交簡字 第1989號 110年度上訴字 第170號等 110年度上訴字 第170號等  判決日期 109/09/01 110/04/20 110/04/20 確定 判決 法院 臺中地院 最高法院 最高法院  案號 109年度中交簡字 第1989號 110年度台上字 第5686號 110年度台上字 第5686號  判決確定日 期 109/10/22 110/12/08 110/12/08 是否為得易科罰金之案件  得易科罰金 得易服社會勞動 不得易科罰金 不得易服社會勞動 不得易科罰金 不得易服社會勞動 備註  臺中地檢109年度執字第15858號 （已執畢） 臺中地檢111年度執字第380號（編號2-3定應執行有期徒刑1年10月） 臺中地檢111年度執字第380號